【裁判字號】    92,簡抗,13
【裁判日期】    921031
【裁判案由】    確認債權存在
【裁判全文】
臺灣桃園地方法院民事裁定  九十二年度簡抗字第一三號
    抗  告  人  甲○○
右當事人間請求確認債權存在事件，抗告人對於民國九十二年五月三十日本院桃園簡
易庭所為第一審之裁定提起抗告，本院裁定如左：
    主      文
抗告駁回。
抗告費用由抗告人負擔。
    理      由
一、本件抗告意旨略以：抗告人於民國（下同）九十二年五月十五日接獲鈞院命補正
    相對人之姓名及真正住所或居所之民事裁定後，即於同月十九日以掛號方式寄送
    聲請狀，補正相對人之姓名為王桂，及其目前在台灣桃園女子監獄（抗告人誤
    載為台灣龍潭女子監獄）服刑，然原審竟於同月三十日以抗告人之起訴不合程式
    裁定駁回，爰依法提起抗告等語。
二、按當事人書狀，除別有規定外，應記載當事人姓名及住所或居所，民事訴訟法第
    一百十六條第一項第一款定有明文。又此項程式如有欠缺，審判長應定期間先命
    補正，如逾期未補正者，法院得以裁定駁回原告之訴，此觀之民事訴訟法第一百
    二十一條、第二百四十九條第一項第六款規定即明。
三、經查，本件抗告人起訴，未據於起訴狀上載明相對人之姓名及住所或居所，致無
    法送達訴訟文書，經原審於九十二年四月一日裁定，命其於五日內補正或依法聲
    請公示送達，該項裁定已於同年五月十五日送達抗告人，嗣抗告人於同月二十六
    日提出聲請狀（抗告人於九十二年五月二十日以掛號方式寄送，經本院於同月二
    十六日收件）載明「5.經本人向桃檢申請發回本款項時，因本案有同案之人，乃
    我的女友王桂（現在龍潭女子監獄服刑中），要我向貴院提出確認之訴，方可
    領回本款項，所以本件案件之中，並無被告之人。」等語，其中抗告人固有提及
    王桂之姓名，然此係抗告人為陳述提起本件訴訟之源起所使然，抗告人並無以
    王桂為相對人之意思，此觀諸抗告人陳明「本件案件之中，並無被告之人」等
    語自明。又抗告人確逾期未陳報被告之姓名、住所或居所，於法自有未合，原審
    因此於九十二年五月三十日裁定駁回抗告人請求確認債權存在之訴訟，核無違誤
    。抗告人以其業以前開聲請狀陳報被告之姓名及居所為由，指摘原裁定不當，求
    為廢棄，為無理由，應予駁回。
四、據上論結，本件抗告為無理由，依民事訴訟法第四百三十六條之一第三項、第四
    百九十五條之一、第四百四十九條第一項、第九十五條、第七十八條，裁定如主
    文。
中      華      民      國    九十二    年      十      月    三十一    日
                                    臺灣桃園地方法院民事第二庭
~B審判長法  官  邱瑞祥
~B      法  官  管靜怡
~B      法  官  劉佩宜
右為正本係照原本作成
本裁定不得抗告
中      華      民      國    九十二    年     十一     月      五      日
~B法院書記官  吳仁心


司法院資訊處製作；財團法人民間司法改革基金會備份。
